臺灣高雄地方法院民事判決　　　　　　 94年度重訴字第223號
原　　　告
即反訴被告　戊○○○
法定代理人　丁○○
　　　　　　　　　　　　10樓.
訴訟代理人　林維毅律師
　　　　　　己○○
被　　　告
即反訴原告　昭治股份有限公司
被告兼上
法定代理人　丙○○
被　　　告　乙○
共　　　同
訴訟代理人　王國論律師
上列當事人間損害賠償事件，本院於民國96年9 月28日言詞辯論
終結，判決如下：
    主  文
原告之訴及假執行之聲請均駁回。
訴訟費用由原告負擔。
反訴原告之訴及假執行之聲請均駁回。
反訴訴訟費用由反訴原告負擔。
    事實及理由
甲、程序部分：
一、按訴狀送達後，原告不得將原訴變更或追加他訴，但被告同
    意者、請求之基礎事實同一者，或不慎礙被告之防禦及訴訟
    之終結者，不在此限；被告於訴之追加或變更無異議，而為
    本案之言詞辯論者，視為同意變更或追加，民事訴訟法第
    255 條第1 項第1 款、第2 款、第7 款、第2 項定有明文；
    又各合夥人之出資，及其他合夥財產，為合夥人全體之公同
    共有，民法第668 條定有明文，故因合夥事務而涉訟者，除
    由執行業務之合夥人代表合夥為原告或被告外，應由全體合
    夥人為原告或被告，其當事人之適格，始無欠缺，此有最高
    法院82年度台上字第806 號判決意旨可資參照。經查：
    1.本件本訴部分，原告原以「甲○○○○○○○」名義提起
      訴訟，而戊○○○為合夥組織，有合夥契約、營利事業登
      記證各1 份為證（詳本院卷第86頁、本院93年度重訴字第
      388 號【下稱系爭前案】卷第42頁），於訴訟中變更以執
      行業務之合夥人丁○○代表戊○○○為原告，而被告無異
      議，並為本案之言詞辯論（詳本院卷第257 頁），反訴原
      告亦變更為對執行業務之合夥人丁○○代表之戊○○○提
      起反訴，而反訴被告亦無異議，並為本案之言詞辯論（詳
      本院卷第257 頁），依法均無不合。
    2.原告起訴原依侵權行為之法律關係，請求被告丙○○、乙○連帶賠償（詳本院卷第6 頁），嗣於訴訟中，就被告昭
      治股份有限公司（下稱被告公司），追加依民法給付遲延
      解除契約後回復原狀之法律關係請求賠償，就被告乙○追
      加依連帶保證之法律關係請求賠償，就被告丙○○部分，
      追加依公司法第23條第2 項規定請求賠償（詳本院卷第
      128 頁、第130 頁、第131 頁、第125 頁），而本件原告
      請求之基礎事實自始同一，且追加依該法律關係一併請求
      ，不甚礙被告之防禦及訴訟之終結，被告復無異議而為本
      案之言詞辯論（詳本院卷第125 頁），依上開規定，該追
      加亦無不符。
二、次按被告於言詞辯論終結前，得在本訴繫屬之法院，對於原
    告及就訴訟標的必須合一確定之人提起反訴，民事訴訟法第
    259 條亦有明文。而本件被告於言詞辯論終結前，對原告提
    起反訴，經核反訴之標的非專屬他法院管轄，且反訴請求者
    為買賣價金，其中大部分即屬本訴所訴該買賣之價金，該部
    分反訴與本訴之標的及防禦方法自有牽連，而其餘小部分反
    訴請求之買賣價金雖與本訴所訴之該買賣法律關係無直接關
    連，但買賣時間緊接，一併請求合於訴訟經濟原則，且第1
    次準備程序前，被告即以書狀提起反訴，無礙原告之防禦，
    依法同無不合。
乙、實體部分：
壹、本訴部分：
一、原告主張：被告昭治股份有限公司（下稱被告公司）負責人
    即被告丙○○、被告乙○，與原告合夥經營之戊○○○，自
    民國91年間，即因販售「巴西原裝進口JUDY第五代兩段式窈
    窕乳膏」（下稱去脂膏）及JUDY豐胸膏（下稱豐胸膏）而有
    業務往來，被告丙○○、乙○詐稱去脂膏及豐胸膏係自巴西
    原裝進口，陸續零售販賣均不疑有他。嗣後於91年12月2日
    、92年1 月24日、92年4 月9 日，被告公司經由被告乙○，
    向訴外人即原告執行業務合夥人丁○○之母己○○男友楊炫
    村分別借款新台幣（下同）500 萬元、600 萬元、800 萬元
    ，合計1900萬元，並於92年4 月28日、92年4 月29日、92年
    7 月5 日分別交付150 箱（每箱12瓶）、300 箱、365 箱去
    脂膏，合計815 箱，供為上開借款之擔保，惟上開借款清償
    期屆至，被告公司仍無法還款，遂要求以該去脂膏抵償借款
    ，經協議後，於92年7 月9 日，由被告公司與戊○○○簽訂
    台灣地區總代理合約（下稱系爭總代理契約），並由被告公
    司授權戊○○○為系爭去脂膏之台灣地區總代理，代理期間
    2 年，並約定去脂膏為巴西原裝進口，且原告總代理期間內
    ，被告公司不得另行銷售去脂膏，而楊炫村同意轉讓上開
    1,900 萬元借款債權予戊○○○，雙方並同意以該借款債權
    抵付去脂膏、豐胸膏之價金，並由被告乙○擔任被告公司連
    帶保證人，同日被告公司交付另2,185 箱去脂膏，加計前所
    交付供作擔保之815 箱，而全數付訖，合計以1,900 萬元購
    買去脂膏3,000 箱、豐胸膏258 箱（以每箱12瓶計算），惟
    被告公司竟於高雄市新興區○○○路162 號另成立門市，銷
    售含去脂膏之產品，且事後證實去脂膏非巴西原裝進口，原
    告受被告公司負責人丙○○及被告乙○詐騙，誤以為去脂膏
    為巴西原裝進口，始簽訂系爭總代理契約，並向被告公司大
    量購買該批3,000 箱去脂膏，事後證明去脂膏非巴西原裝進
    口，受有該1, 900萬元之損害，另戊○○○前所購之去脂膏
    尚有約300 萬元之存貨，合計受有至少2,100 萬元之損害，
    爰依侵權行為之法律關係，請求被告丙○○、乙○連帶負損
    害賠償責任。又被告公司一直無法提出去脂膏係自巴西原裝
    進口之證明文件，致原告無法依商品標示法第12條規定，於
    去脂膏標示生產、製造商名稱、電話、地址及商品原產地，
    因而無法在電視購物頻道推銷、廣告，且依規定不得販賣該
    未依規定標示之產品，原告遂於92年12月24日，委由律師以
    存證信函通知被告公司，於3 日內提出去脂膏係巴西原裝進
    口之證明文件，被告公司無法提出，原告復於同年月31日，
    另委請律師以存證信函通知解除契約，契約解除後，原告得
    請求被告公司及連帶保證人即被告乙○連帶負回復原狀之責
    ，另被告丙○○為被告公司負責人，依公司法第23條第2 項
    之規定，應與被告公司負連帶賠償責任，請求擇一為原告有
    利之判決。並聲明：(一)被告乙○、丙○○及被告公司應連帶
    給付原告2,100 萬元及自起訴狀繕本送達翌日起至清償日止
    ，按週年利率5 ％計算之利息；(二)原告願供擔保，請准宣告
    假執行。
二、被告抗辯：自91年6 月4 日起，戊○○○（前身為亞庭服飾
    精品）已開始向被告公司訂貨交易，92年7 月系爭總代理契
    約簽訂前，兩造交易金額已高達2,500 餘萬元（含本件系爭
    18,535,174元【即楊炫村實際匯予被告公司之金額，原告主
    張1,900 萬元減去上開金額所得之差額，為被告公司同意支
    付之利息】），又被告公司並未向楊炫村借錢，本件楊炫村
    匯予被告公司之款項，均為貨款，乃己○○欲取信楊炫村出
    錢投資之手段，用以證明己○○有心做生意，非有借款之事
    實。兩造間就上開去脂膏之買賣，原告於91年12月即開始支
    付訂金（即楊炫村匯第1 筆500 萬元之時間），92年3 月開
    始出貨，系爭總代理契約則於92年7 月9 日，應己○○之要
    求簽訂，原告不可能於開始買賣半年多以後即訂約時，才要
    求系爭乳膏為原裝進口，又依系爭總代理契約第6 條約定，
    被告公司需提供系爭乳膏80公斤，供戊○○○宣傳試用，試
    用品既以公斤計算，足見係進口後分裝，非原裝進口，且原
    告曾要求最後一批貨不貼被告公司標示，希望自己貼標示，
    顯見原告知悉系爭去脂膏非原裝進口，系爭總代理契約雖有
    「原裝自巴西進口」之記載，為原告預設之簽約陷阱，而戊○○○於93年4 月及93年12月，在其門市販售系爭去脂膏，
    93年8 月甚至在網路上公開販售，非無法販售。被告公司係
    因戊○○○未付清貨款，有違約情形，始另成立展售部銷售
    ，原告並無詐騙。系爭總代理契約所約定之系爭去脂膏均已
    交付，主契約已給付完畢，原裝進口證明文件至多僅屬附隨
    義務，縱無法為完全交付，亦不得解除契約，況戊○○○未
    付訖全部價金，無權解除契約，楊炫村所匯定金為
    18,535,174元，非1,900 萬元，原告於系爭總代理契約簽訂
    後，復於92年10月21日，向被告購買巴西蘑菇（下稱蘑菇）
    ，價金456,000 元尚未支付（詳後述反訴部分），原告請求
    如有理由，該價金亦可用以抵銷。並聲明：
    (一)原告之訴駁回；(二)如受不利判決，願供擔保，請准免為假
    執行。
三、原告就其上開主張戊○○○與被告公司簽訂系爭總代理契約
    ，並向被告購買3,000 箱去脂膏，被告乙○擔任被告公司之
    連帶保證人，戊○○○以楊炫村所匯予被告公司之款項作為
    價金給付，而去脂膏非自巴西裝瓶後原裝進口，被告公司成
    立門市，另行銷售去脂膏，戊○○○以上開存證信函通知被
    告公司提出去脂膏之裝瓶後原裝進口證明文件，及通知解除
    系爭總代理契約之事實，已提出合約書1 份、匯款申請書、
    借據各3 份、被告公司門市相片6 張、購買去脂膏之統一發
    票2 份、存證信函2 份為證（詳本院卷第7 頁起），並為被
    告所不爭執，堪信為真實，而被告仍執上開情詞置辯，則本
    件主要爭執即在：(一)被告丙○○、乙○應否負侵權行為損害
    賠償責任？(二)被告公司應否負回復原狀責任？被告乙○應否
    負連帶保證人責任？被告丙○○應否負公司法第23條第2 項
    之連帶賠償責任？本院分述判斷意見如下：
  (一)關於被告丙○○、乙○應否負侵權行為損害賠償責任：
    按所謂詐騙，除詐騙者施以詐術外，尚須被詐騙者因詐術而
    陷於錯誤始克成立，如被詐騙者原知為詐術，僅因其他考量
    而給付財物，即便事後受有損害，亦難認係因被騙致受有損
    害。經查：
    1.依原告提出之系爭總代理契約第6 條記載：合約期間甲方
      （指被告公司）同意供應80公斤代理商品的樣品（指系爭
      去脂膏）供乙方（指原告）銷售宣傳試用（詳本院卷第13
      頁），被告公司所提供試用之樣品，既以公斤計算，非以
      瓶或箱為單位，足見被告公司持有之去脂膏，原非自國外
      裝瓶後始輸入國內，上開記載既條列於系爭總代理契約，
      則原告與被告公司就本件去脂膏訂定代理約定時，即無可
      能不知所購之去脂膏非裝瓶後始由巴西原裝進口，且原告
      亦自承，樣本係桶裝，共3 大桶（詳本院卷第247 頁第10
      行），尤顯示原告於本件代理期間，均詳知去脂膏非裝瓶
      後原裝進口之情，則原告主張被告丙○○、乙○，以謊稱
      去脂膏係巴西原裝進口之詐術向其詐騙，其因而受騙支付
      價金，即與事實不符，尚無足取。
    2.原告提出之被告公司門市相片，雖於室內看板上以顯著方
      式刊登「ＪｕｄｙⅤ—巴西原裝進口系列產品」等語，然
      依原告提出之統一發票所示，原告至該門市購買去脂膏、
      拍攝相片之時間為92年11月27日，有該發票附卷可稽（詳
      本院卷第22頁），時間在系爭總代理契約簽訂後約4 個月
      ，該相片及統一發票至多顯示被告公司未遵守系爭總代理
      契約第2 條之約定，於原告代理期間另行銷售去脂膏，但
      尚難遽認被告丙○○、乙○於系爭總代理契約訂定前，即
      有欺罔之行為。況原告自承於92年4 月26日，曾同意由被
      告公司載回部分去脂膏幫忙販售（詳本院卷第258 頁最後
      1 行及第262 頁明細表），則被告公司上開販售行為，自
      難認有何不合，原告主張被告公司另行販售即屬詐騙行為
      ，亦無可採。
    3.依原告執行業務合夥人丁○○之母即本件總代理契約之實
      際負責簽訂者己○○，對被告乙○、丙○○等人提出刑事
      告訴時，於檢察官偵訊時略稱：去脂膏原本是寄賣，因客
      戶反應很好，銷售也不錯，所以我就問可否代理該產品，
      因被告公司尚未考慮授予代理權，所以就以買斷方式，向
      被告公司共買3 批去脂膏、1 批豐胸膏，到91年11月共購
      買660 幾萬元等語（詳臺灣高雄地方法院檢察署93年度他
      字第1867號卷【下稱刑事卷】第62頁），足見原告之所以
      願與被告公司訂立系爭總代理契約，係因寄賣結果客戶反
      應及銷售狀況均佳，才主動詢問取得代理之可能性，因被
      告公司尚未考慮授予代理權，始先以買斷方式購買，則嗣
      後於92年7 月9 日與被告公司訂立系爭總代理契約，即難
      認與去脂膏是否裝瓶後原裝進口，或被告公司可否另行銷
      售，有何必然關連。又被告丙○○、乙○即使曾向原告表
      示，去脂膏係裝瓶後自巴西原裝進口，授與代理權後不另
      販售，然依上所述，原告於簽訂系爭總代理契約前，已銷
      售相當數量之去脂膏，對該產品之內容、包裝均甚明膫，
      且原告同意被告公司載回幫忙販售，自難認係受詐騙始訂
      立系爭總代理契約，並購入去脂膏。且原告自承因總代理
      購入之去脂膏，與之前購入者相同（詳本院卷第247 頁）
      ，尤難認被告公司所售者有何不合。從而原告主張被告丙○○、乙○涉有詐騙，致其受損，依侵權行為之法律關係
      請求賠償，依法尚有未合，自不應准許。
  (二)關於被告公司應否負回復原狀責任；被告乙○應否負連帶保
    證人責任；被告丙○○應否負公司法第23條第2 項之連帶賠
    償責任：
    1.次按債務無確定期限者，債務人於債權人得請求給付時，
      經其催告而未為給付，自受催告時起，負遲延責任；契約
      當事人之一方遲延給付者，他方當事人得定相當期限催告
      其履行，如於期限內不履行時，得解除其契約，民法第
      229 條第2項 前段、第254 條分別定有明文，則無確定期
      限之債務，債權人欲以債務人給付遲延為由解除契約，即
      須先催告給付，經催告，債務人仍未給付而負遲延責任後
      ，債權人再定相當期限催告履行，債務人仍未於期限內履
      行，債權人始得解除該契約。
    2.本件依系爭總代理契約前言及第7 條約定略以：去脂膏原
      裝自巴西進口，被告公司應提供有關商品一切資訊，如商
      品成分、用途、使用方法等資料，戊○○○亦可隨時請求
      被告公司提出其他必要證明文件等語（詳本院卷第13頁）
      ，則原告主張依該契約約定，被告公司有提供去脂膏自巴
      西原裝進口證明文件之義務，即無不符；然系爭總代理契
      約並未約定被告公司給付上開證明文件之期限，此有該契
      約在卷可按，依上開規定所示，原告催告給付前，被告公
      司自無遲延責任之可言；且去脂膏既非裝瓶後原裝進口，
      則系爭總代理契約所約定之證明文件，即無可能指去脂膏
      之原裝進口證明，而應指去脂膏成分或原料由巴西進口之
      證明；而原告委由律師以94年12月24日存證信函，通知被
      告公司提出者，係裝瓶後原裝進口之證明（詳本院卷第
      265 頁），尚與上述被告公司依系爭總代理契約應提出之
      證明文件不符，則原告上開催告即難認為適法，當不生催
      告給付之效力，從而被告公司亦無遲延給付之可言。
    3.被告公司既無給付遲延之情形，則原告另委請律師寄發92
      年12月31日存證信函，以被告公司遲延給付為由，通知解
      除系爭總代理契約，依法即有不符，自不生契約解除之效
      力，從而原告依契約解除後回復原狀之法律關係，請求被
      告公司返還已付之價金，並請求被告乙○負連帶保證責任
      ，被告丙○○以法定代理人之身份與被告公司負連帶責任
      ，依法均有未合。從而原告請求被告應連帶返還因系爭總
      代理契約所支付之價金及給付法定遲延利息，均無理由。
四、綜上所述，本訴部分原告之訴均無理由，且原告之訴既無理
    由，假執行之聲請亦失所依據，併應予以駁回。
貳、反訴部分：
一、反訴原告主張：反訴被告於91年12月2 日，向反訴原告購買
    去脂膏3,000 箱、豐胸膏258 箱，約定去脂膏每箱13,200元
    ，豐胸膏每箱14,400元，合計43,315,200元（13,200×3,
    000 ＋14,400×258 ＝43,315,200），扣除楊炫村所匯訂金
    18,535,174元，尚積欠24,780,026元（43,315,200－18,535
    ,174 ＝24,780,026） ，又反訴被告於92年10月21日，另向
    反訴原告購買150 粒裝蘑菇440 瓶，每瓶900 元，60粒裝蘑
    菇100 瓶，每瓶600 元，合計貨款456,000 元（900 ×440
    ＋600 ×100 ＝456,000） ，反訴被告尚積欠貨款25,236,
    026 元（24,780,026＋456,000 元＝25,236,026元），依買
    賣之法律關係，請求反訴被告給付上開積欠之買賣價金。並
    聲明：(一)反訴被告應給付反訴原告25,236,026元，及自本件
    反訴狀繕本送達反訴被告翌日起至清償日止，按週年利率
    5％計算之利息；(二)請准供擔保，宣告假執行。
二、反訴被告抗辯：去脂膏每瓶460 元，豐胸膏每瓶800 元，上
    開去脂膏、豐胸膏之價金，業以楊炫村所匯借款金額1,900
    萬元支付完畢（460 ×3000×12＋800 ×258 ×12＝
    19,036,800，約為1,900 萬元），而蘑菇僅係試用，非買賣
    ，故送貨單未記載單價，且自92年4 月26日起陸續請反訴原
    告載去脂膏480 瓶、豐胸膏240 瓶回去幫忙販售，則即使應
    付上開蘑菇貨款，亦可以上開由反訴原告載回販售之款項加
    以抵銷。並聲明：反訴駁回。
三、反訴原告主張反訴被告向其購買去脂膏膏3,000 箱、豐胸膏
    258 箱、150 粒裝蘑菇440 瓶，60粒裝蘑菇100 瓶之事實，
    已提出出貨單為證（詳本院卷第52頁起），反訴被告就上開
    購買去脂膏、豐胸膏之事實並不爭執，該部分事實自堪信為
    真實，惟反訴被告否認有購買上開蘑菇之情，且執上開前詞
    置辯，則本件爭執即在於(一)反訴原告請求反訴被告給付去脂
    膏、豐胸膏之價金有無理由？(二)反訴原告請求反訴被告給付
    磨菇之價金有無理由？本院分述判斷如下：
  (一)關於反訴原告請求反訴被告給付去脂膏、豐胸膏之價金有無
    理由：
    1.反訴原告主張去脂膏1 瓶1,100 元，豐胸膏1 瓶1,200 元
      ，固提出系爭總代理契約1 份為證，而依反訴原告提出之
      該契約（下稱反訴原告契約）所附附件，雖有去脂膏每瓶
      1,100 元、豐胸膏每瓶1,200 元之記載（詳前案卷第37頁
      ），然依該契約第11條記載：本合約壹式貳份，由雙方（
      指反訴原告、反訴被告）分執保管等語，則反訴被告亦執
      有該契約，應可認定。而依反訴被告提出之該契約（下稱
      反訴被告契約），除契約文字約定外，並無該附件（詳本
      院卷第13頁），經本院勘驗兩造所執契約原本結果：(1)關
      於第1 條代理期限部分，反訴原告契約約定至93年7 月3
      日，反訴被告契約約定至94年7 月9 日，(2)連帶保證人部
      分，反訴原告契約並無「連帶保證乙○」等字之記載，亦
      無相關簽名、捺印，反訴被告契約則先以打字方式，記載
      「連帶保證人乙○」等字後，其旁復有手寫「乙○」之簽
      名及捺印，(3)附表部分，反訴原告契約附有附表，反訴被
      告契約則無附表，(4)反訴原告契約第1 頁、第2 頁間有加
      蓋戊○○○及丁○○、丙○○之騎縫印章，第2 頁、附表
      間則僅蓋丙○○之騎縫印章，第1 頁、第2 頁之騎縫章係
      將訂好之2 張契約用紙稍微拉開蓋騎縫章，第2 頁、附表
      間騎縫章則係將第2 頁往上折疊後，在折疊處附近加蓋騎
      縫章，且第2 頁與附表之紙質顏色略有不同，有勘驗筆錄
      附卷可稽（詳本院卷第168 頁、210 頁），而審視該2 份
      契約，除上開勘驗結果所示差異外，均屬相同，而兩造均
      不否認該2 份契約上簽章之真正，則系爭總代理契約訂定
      過程，曾簽署2 份不同之契約，應可認定。本院審酌，對
      乙○在系爭總代理契約擔任反訴原告連帶保證人之事實，
      反訴原告及乙○均無爭執，且反訴原告及乙○既在反訴被
      告契約簽章認可，顯見除附件之有無外，反訴原告對反訴
      被告契約中較有利反訴被告部分（代理期限、連帶保證人
      ），均已表示同意，且依上開騎縫章蓋法之差異，及契約
      用紙紙質顏色不同之情形，已足認反訴原告契約所附附件
      ，應非該契約之一部，則反訴被告即無須為調整該附件上
      所記載價金，未經反訴原告同意，擅自製作第2 份代理契
      約，故兩造所執之總代理契約，均係簽約過程，經兩造同
      意後所簽署，應可認定。從而反訴被告辯稱因代理期限及
      連帶保證人之考量，系爭總代理契約共簽訂2 次，即符常
      情，參酌證人即反訴被告職員陳秀玉、徐貞德及己○○亦
      證稱略同上情（詳本院卷第277 頁、280 頁、275 頁、）
      ，則因反訴被告對代理期限、連帶保證人之考量，系爭總
      代理契約曾作變更，共簽有新、舊2 份契約，反訴原告於
      本案提出者（附表部分除外），為第1 次簽訂之舊約，反
      訴被告提出者，為變更後第2 次簽訂之新約，應可認定，
      反訴原告主張僅簽1 次約，及證人即反訴原告職員郭紋君
      、乙○證稱同上開主張之部分，均與事實不符，不足採信
      。
    2.本件楊炫村實際匯款予反訴原告之金額為18,535,174元（
      5,000,000 ＋5,802,000 ＋7,733,174 ＝18,535,174），
      有匯款收據3 份附卷可稽（詳本院卷第10頁起），反訴原
      告主張該匯款金額直接用以支付系爭總代理契約之購買價
      金，與反訴被告抗辯該匯款原係借款，其後始轉為支付去
      脂膏、豐胸膏之價金，借款金額為1,900 萬元，實際匯款
      金額不足部分為扣除之利息之情，尚有不同。經查，依反
      訴被告所提出，並為反訴原告不爭執真正之借據所載，反
      訴原告之職員乙○於91年12月2 日、92年1 月24日、同年
      4 月9 日，各向楊炫村借款500 萬元、600 萬元、800 萬
      元（詳本院卷第8 頁、9 頁），合計借款金額為1,900 萬
      元，該借款金額與楊炫村上開匯款金額18,535,174元，雖
      有些為差距，然既為借款，扣除利息匯入，尚符一般借貸
      習慣，自難認有何不合；且實際負責系爭總代理契約簽訂
      之乙○亦證稱：系爭總代理契約原告購買36,000瓶去脂膏
      、3,096 瓶豐胸膏，約定先付1900萬元（詳本院卷第258
      頁）；則乙○向楊炫村借款之金額為1,900 萬元，應可認
      定。
    3.按買賣契約必要之點為買賣標的及價金，是一般買賣相關
      之文件，無不竭盡所能將買賣標的、價金記載清楚，以免
      日後爭議；而本件系爭總代理契約簽訂前，反訴原告於送
      貨予反訴被告時，送貨單均清楚記載貨品種類及價格，此
      有送貨單4 份附卷可稽（詳本院卷第53頁、54頁），然送
      交系爭總代理契約所約定之去脂膏及另258 箱豐胸膏時，
      送貨單上均僅記載貨品名稱，未記載貨品價格，顯與一般
      交易習慣及反訴原告之前送貨單之記載方式不符，而系爭
      總代理契約所約定買賣之去脂膏、豐胸膏實際交付時間92
      年4 月26日、28日、29日（本院卷第262 頁明細表所示「
      92年4 月24日」參照第42頁反訴原告所列時間及第52頁送
      貨單後，應認係「92年4 月29日」之誤）、同年7 月5 日
      、9 日，此有兩造所列明細表及送貨單可憑（詳本院卷第
      15頁起、第41頁、第52頁起、第262 頁），然乙○借款時
      間為91年12月2 日至92年4 月9 日業如前述，借款早於去
      脂膏、豐胸膏之交付日，另乙○又證稱「所書寫之借據是
      鍾小姐（指己○○）叫我寫的，寫借據時就是借據上的日
      期，還款日期其實就是配合交貨日期」（詳本院卷第273
      頁），則楊炫村之借款確轉為貨款支付，應可認定。
    4.至反訴原告雖另主張，其與反訴原告於91年6 月4 日、6
      月5 日、6 月18日、8 月23日，就去脂膏即有交易，當時
      之價格為每瓶1,150 元（詳本院卷第41頁明細【91年8 月
      23 日 所購699 瓶，應係696 瓶之誤】、第53頁、54頁出
      貨單），惟因該時各次所購數量分別僅10箱、90箱、75箱
      、58 箱 ，與訂定系爭總代理契約時一次購買3,000 箱，
      在購買數量上有極大差異，依一般交易習慣，大量購買時
      價格多有優惠，則上開較少數量購買之價格，自不得與本
      件系爭總代理契約一次購買3,000 箱相提並論，之前購買
      價格，自難作為本件買賣之價格證明。又證人即反訴原告
      職員郭紋君雖證稱略以：反訴被告尚積欠反訴原告將近1
      千萬元，積欠豐胸膏、瘦身膏共約1 千萬元左右等語（詳
      本院卷第270 頁、272 頁），但證述之積欠金額，與反訴
      原告之主張相差甚遠，自難認為真實。另證人乙○雖證稱
      略以：原告購買36,000去脂膏、3,096 瓶豐胸膏，合計
      4,300 多萬元等語（詳本院卷第272 頁、258 頁），然所
      證與上開反訴原告回覆之存證信函，未提及反訴被告購買
      系爭總代理契約所約定之去脂膏、豐胸膏，尚有積欠價金
      之情，及反訴原告不爭執提起本件反訴前，未曾催告反訴
      被告給付價金之情，均有不符，亦難遽認為真實；從而上
      開證物、證詞均難為有利反訴原告之證明。
  (二)關於反訴原告請求反訴被告給付蘑菇之價金有無理由
    反訴原告主張反訴被告向其購買150 粒裝蘑菇440 瓶，60粒
    裝蘑菇100 瓶之事實，固提出送貨單1 份為證，惟為反訴被
    告所否認，辯稱該蘑菇僅係試用，非買賣，且無單價，不知
    價金為何，且反訴原告有載回去脂膏480 瓶、豐胸膏240 瓶
    ，尚未結算，主張可資抵銷等語。經查，(1)依原告提出之送
    貨單所示，本件蘑菇之運送，僅記載貨物種類及數量，並未
    記載價格，與系爭總代理契約前，反訴原告運交買賣貨物予
    反訴被告時，送貨單上均明白記載貨物價格之情形不同，且
    買賣契約之成立，本須買賣雙方對價金、標的數量均已合意
    ，送貨單上既無價格之記載，則本件之蘑菇，是否因買賣而
    運交反訴被告，已難認為無疑；又(2)依證人即反訴原告公司
    會計郭紋君所證，即使略稱反訴被告尚積欠反訴原告約1千
    萬元，亦僅稱所欠為去脂膏、豐胸膏之價金（該部分本院認
    尚與事實不符，詳事實及理由乙貳三(一)4.之(3)），未提及反
    訴被告尚有購買蘑菇，或積欠蘑菇價金之情（詳本院卷第
    272 頁），且(3)反訴被告既一次購入1,900 萬元大批貨物，
    並訂立總代理契約，依常情，兩造當時關係應屬良好，則依
    反訴被告所辯，本件交付之蘑菇用以試用、試賣，尚符常情
    ；況(4)如上所述，反訴原告在向反訴被告回覆之存證信函中
    ，並未提及購買蘑菇或積欠蘑菇價金之情，提起本件反訴前
    ，亦未曾催討過蘑菇價金；綜上各情判斷，應認本件蘑菇確
    如反訴被告所辯，僅屬試用性質，兩造就該蘑菇並未就價金
    及數量達成合意，則非能僅以反訴原告有交付蘑菇，即認兩
    造已成立買賣契約，從而反訴原告訴請給付該部分買賣價金
    及遲延利息，依法亦自無理由。
四、綜上所述，反訴部分反訴原告之訴均無理由，且反訴原告之
    訴既無理由，假執行之聲請亦失所依據，均應予以駁回。
、本件事證已臻明確，原告主張本件去脂膏無法在電視購物台
    推銷、廣告，被告於系爭前案提出之進口相關文件，被告及
    反訴被告所為抵銷之抗辯，證人郭紋君、乙○、徐貞德、陳
    秀玉、楊炫村、己○○除上開外之所證，經審酌後，認均與
    本件之判決結果無影響，爰不一一論述，併予敘明。
肆、據上論結，本件原告之訴及反訴原告之訴均無理由，依民事
    訴訟法第78條，判決如主文。
中　　華　　民　　國　　96　　年　　10　　月　　12　　日
                  民事第一庭審判長法  官  陳嘉惠
                                  法  官  廖純卿
                                  法　官　鄭峻明
正本係照原本作成。
如不服本判決，應於送達後20日內，向本院提出上訴狀並表明上
訴理由，如於本判決宣示後送達前提起上訴者，應於判決送達後
10日內補提上訴理由書（須附繕本）。
中　　華　　民　　國　　96　　年　　10　　月　　12　　日
                                書記官　莊豐源
